---
title: "Rapport D5C2 baie de Seine"
author: "Laurent"
date: "2/19/2020"
output: word_document
---

```{r setup, include=FALSE}
knitr::opts_chunk$set(echo = TRUE)
```

## Contexte

Le descripteur D5 est...
Dans ce rapport, il s'agit d'évaluer le critère C2 de ce descripteur correspondant à...

## Données

Ici on lit les données, issues de <http://marine.copernicus.eu/>...
Les concentrations en chlorophylle a sont établies à partir des données satellitales...
Période d'étude, résolution des données etc

```{r data,echo=FALSE}
suppressPackageStartupMessages(library(raster))
# spécifier env de travail
# getwd()
setwd("/home/moi/ifremer/cours_dcsmm")
#lecture du fichier chlorophylle a
chl<-stack("chl")
#calcul de la moyenne et affichage
meanchl<-mean(chl,na.rm=TRUE)
plot(meanchl)
title("Chl moy 2010-2018")
```

## Analyses

Résumé des analyses

```{r analyses, echo=FALSE}
#comment définir une fonction ?
fctquantile<-function(input,na.rm=TRUE){
  resultats<-quantile(input,probs=0.9,na.rm=TRUE)
  return(resultats)
}
q90chl<-stackApply(chl[[1:2557]],rep(1,2557),fctquantile)
plot(q90chl,main="Q90 chl 2010-2016")
```

## Carte du bon état écologique de D5C2

Seuil, période d'étude, résolution des 

